# 固定资产披露

提问人：LIUHAIWEI0808 时间：2020-06-17 13:05:00
陈老师：麻烦向您请教一个问题：我们在做一家公司的清产核资审计，被审计单位（供电公司）与A单位（发电企业）共建了一条供电线路，合同约定线路建完后，固定资产无偿移交被审计单位，同时由被审计单位负责线路的后期运行维护。前期工程招标、设计、勘察，包括向施工方付款都是由被审计单位完成，工程完工后，被审计单位按决算报告转资入账。但实际建成后，该固定资产后期维护均由A单位在执行。被审计单位基于该固定资产基本无收益，但在账面已提折旧。请问：（ 1 ）被审计单位对该固定资产是否能提折旧？（ 2 ）被审计单位对合作共建的固定资产是否能拥有所有权（基于合同约定），审计报告如何披露这个固定资产的所有权？谢谢！

回答人：chenyiwei
共建该条供电线路的目的是什么？是否为了将A公司（电厂）所发的电力接入被审计单位运营的电网，除此之外无其他用途？被审计单位出资建设，但如何收回该出资款？是否向A公司收取使用费或过网费等？